臺灣板橋地方法院民事判決　　　　　　　 96年度婚字第858號
原　　　告　甲○○○
被　　　告　乙○○
上列當事人間請求離婚事件，本院於中華民國96年9 月11日言詞
辯論終結，判決如下：
    主    文
准原告與被告離婚。
訴訟費用由被告負擔。
    事實及理由
一、原告主張：兩造於民國65年10月間結婚，育有兩名子女，均
    已成年，婚後被告有暴力傾向，經常動手毆打原告，亦常常
    於酒後半夜叫醒原告及子女辱罵，不讓原告睡覺，原告不堪
    被告精神虐待，因此於80年6 月間離家，兩造分居已逾16年
    ，彼此均無往來聯絡，夫妻有名無實。為此依據民法第1052
    條第2 項規定的事由請求離婚。並聲明：准原告與被告離婚
    。
二、被告方面：被告不同意離婚，被告並無毆打原告。原告於兩
    造之女丁○○滿週歲時大約69年3 月底即曾離家，80年6 月
    再度離家。並聲明：請求駁回原告之訴。
三、本院當庭協議整理兩造本件事實上及法律上之爭點如下：
(一)確認原告請求權基礎，如卷附書狀及以前筆錄所特定之型態
    。
(二)就原告請求權之原因事實所主張之證據方法如卷附物證及所
    聲明之人證。
四、兩造於65年10月間結婚，育有2 名子女，現婚姻關係存續中
    ，有原告提出之戶籍謄本為證。又原告主張婚後被告有暴力
    傾向，經常動手毆打原告，亦常常於酒後半夜叫醒原告及子
    女辱罵，不讓原告睡覺，原告不堪被告精神虐待，因此於80
    年6 月間離家，兩造分居已逾16年，彼此均無往來聯絡，夫
    妻有名無實之事實，亦據原告提出驗傷診斷書影本1 件為證
    ，並經證人即兩造之子丙○○證稱：「（問：你有沒有看過
    爸爸打媽媽？）他們經常打架，大部分為了經濟問題，爸爸
    喝酒後會動手，媽媽也會還手，從我國小1 年級媽媽回來到
    國2 媽媽再離家都是這樣吵吵鬧鬧，媽媽有離家兩次過。」
    核與原告主張各情相符，被告否認有毆打原告之情，顯係卸
    責之詞，委無足採。是本院綜上事證，自堪信原告主張之事
    實為真正。
五、按我國民法第1052條第2 項前段規定：「有前項以外之重大
    事由，難以維持婚姻者，夫妻之一方得請求離婚。」，其目
    的在使夫妻請求裁判離婚之事由較富彈性。又婚姻係以夫妻
    之共同生活為目的（民法第1001條規定），配偶應互相協力
    保持其共同生活之圓滿及幸福。經查，兩造結婚多年，並育
    有2 名子女，被告基於夫妻情誼，自當本於互信互諒之態度
    ，與原告共同經營和諧的婚姻生活，相互扶持、彼此尊重，
    此乃婚姻之目的。詎被告有暴力行為，經常動手毆打、辱罵
    原告，酒後於半夜叫醒原告不讓原告睡覺，原告不堪被告長
    期虐待行為，於80年6 月間離家，致兩造分居至今已逾16年
    ，夫妻有名無實，客觀上兩造之婚姻已因被告之行徑，而足
    以破壞夫妻共同生活而達於難以繼續維持婚姻之重大事由，
    從而衡以該事由之發生並非基於原告一方所致之，是揆諸上
    揭法條規定，原告據以訴請判決離婚，依法即無不合，應予
    准許。
六、訴訟費用負擔之依據：民事訴訟法第78條。
中　　華　　民　　國　　96　　年　　9　　月　 　26  　日
                  家事庭  法　官　毛崑山
以上正本證明與原本無異。
如對本判決不服，應於判決送達後20日內向本院提出上訴狀。
中　　華　　民　　國　　96　　年　　9　　月　 　26  　日
                          書記官　廖宮仕
